# 划分为货币资金的结构性存款后续计量问题

提问人：田键泯 时间：2020-05-06 14:39:58
@chenyiwei，陈版主好，如题：
关于某类结构性存款因为满足以下条件：
（ 1 ）影响极其微小。嵌入衍生金融工具对合同现金流量在每一会计期间和合同整个存续期的累计影响极其微小；
（ 2 ）现金流量特征是不现实的。嵌入衍生工具仅在极端罕见、显著异常且几乎不可能的事件发生时才影响该工具的合同现金流量，那么该现金流量特征是不现实的。
划分至货币资金，关于其后续计量问题：
由于“应收利息” 仅反映相关金融工具已到期可收取但于资产负债表日尚未收到的利息。基于实际利率法计提的金融工具的利息应包含在相应金融工具的账面余额中。
那么划分至货币资金的结构性存款其计提利息时应当如何处理？
1 、借：银行存款 借：-财务费用
2 、借：其他流动资产 借：-财务费用
3 、借：应收利息 借：-财务费用
4 、由于计入货币资金，与一般性存款一直，不计提应收利息
实质上根据目前的最新规定，似乎第 2 种较为合适，那么此做法是否需要将结构性存款统一划分至其他流动资产？
如果划分至货币资金的话，是否只能采用第 4 种做法？
望陈版主指点迷津！

回答人：chenyiwei
风险和收益波动性实质上相当于普通定期存款的结构性存款，如果期限不超过一年，则可以列报为货币资金，其核算等同于普通的定期存款。如果企业有明确的持有至到期的意图和财务能力，则在期末可以按约定的最可能收益率计提利息收入：借：其他流动资产——应计利息，贷：财务费用——利息收入。
由于货币资金具有特殊性，实务中一般认为只有期末可用的余额（也就是可以通过函证确认的金额）才能列入货币资金，而尚未到结息日的利息不满足该条件，故不适合于列入货币资金，可以单独列报为其他流动资产。